Minutes et répertoires du notaire César BRELUT de LA GRANGE, 19 août 1733 - 30 mai 1755 (étude XI)
Archives nationales
- Minutes de César BRELUT de LA GRANGE, 19 août 1733 - 30 mai 1755; MC/ET/XI/518 - MC/ET/XI/594
  - Minutes. 1748, septembre - 1748, décembre, septembre 1748 - décembre 1748; MC/ET/XI/567
    - Maslard (Maurice) maître tourneur rue Neuve Saint-Médéric § Notoriété aux dires de .., 22 septembre 1748; MC/ET/XI/567
      Maslard, Maurice
    - Cuvillier (Jean) maître tourneur rue de la Verrerie § Notoriété aux dires de .., 22 septembre 1748; MC/ET/XI/567
      Cuvillier, Jean
    - Cosson (Charles Honoré) maître serrurier rue Mouffetard § testament de -, 25 septembre 1748; MC/ET/XI/567
      testament; Cosson, Charles Honoré
    - Besnard (Pierre Louis) maçon à Nogent-s/ Marne § Constitution, 2 octobre 1748; MC/ET/XI/567
      constitution de rente; Besnard, Pierre Louis
    - La Rue (Jacques) menuisier à Viry S/Orge § Constitution, 2 octobre 1748; MC/ET/XI/567
      constitution de rente; La Rue, Jacques
    - Cazin (Jacques) maître maçon rue Mouffetard § transport de rente à la veuve de .., 5 octobre 1748; MC/ET/XI/567
      transport de droits; Cazin, Jacques
    - Desmaisons (Robert) maître maçon rue des Rats § transport de rente, 5 octobre 1748; MC/ET/XI/567
      transport de droits; Desmaisons, Robert
    - Proyard (Jean Pierre), menuisier à Vitry-sur-Seine § Bail à .., 9 octobre 1748; MC/ET/XI/567
      bail; Proyard, Jean Pierre
    - Proyard (Pierre), menuisier à Vitry-sur-Seine § Bail par .., 9 octobre 1748; MC/ET/XI/567
      bail; Proyard, Pierre
    - Bernier (Jean Jacques) maître fondeur ciseleur rue Aubry-le-Boucher § Inventaire après décès de Marie Marguerite Bernier, veuve Deplays, 18 octobre 1748; MC/ET/XI/567
      inventaire; Bernier, Jean Jacques
    - Lefebure (Jean Pierre) maître maçon rue d'Orléans § Quittance, 3 novembre 1748; MC/ET/XI/567
      quittance; Lefebure, Jean Pierre
    - Chayé (Edme François) architectes rue Neuve Saint-Médard § Compte et obligation, 5 novembre 1748; MC/ET/XI/567
      obligation; Chayé, Edme François
    - Vallée (Lucien), maître menuisier, rue des Saints-Pères § Procuration, 21 décembre 1748; MC/ET/XI/567
      procuration; Vallée, Lucien
    - Proyard (Pierre), menuisier à Vitry-sur-Seine § Vente d'immeubles à .., 23 décembre 1748; MC/ET/XI/567
      acte de vente; Proyard, Pierre
    - relieur doreur de livres (alloué) § Contrat pour 3 ans, entre Susanne L'Elu, veuve Pretabuit, et Jean Denis Delatte, maître relieur doreur de livres, au profit de François Nicolas Pret abuit, âgé de 17 ans, fils de ladite S. L'Elu. Nourri, logé, sa mère le blanchira et fournira un lit complet S.d.d., 29 décembre 1748; MC/ET/XI/567
    - Delatte (Jean Denis) maître relieur doreur de livres rue d'Ecosse § Alloué, 29 décembre 1748; MC/ET/XI/567
    - BAILLIAGE DE POITIERS § Remboursement des offices du BAILLIAGE DE POITIERS, mai 1791; MC/ET/XI/567
      remboursement d'office
    - OFFICES remboursement § Remboursement des OFFICES du bailliage de Poitiers, mai 1791; MC/ET/XI/567
    - POITIERS (bailliage) § Remboursement des offices du bailliage POITIERS, 1er mai 1791; MC/ET/XI/567
      Poitiers, bailliage
  - Minutes. 1749, janvier - 1749, avril, janvier 1749 - avril 1749; MC/ET/XI/568
    - Hébert (Pierre) maître maçon rue de la Tisseranderie § Quittance rapportée, 6 janvier 1749; MC/ET/XI/568
      quittance; Hébert, Pierre
    - Caumartin (Jean Henri), marchand orfèvre, Montagne Sainte-Geneviève § Bail à .., 1er février 1749; MC/ET/XI/568
      bail; Caumartin, Jean Henri
    - Boursier (Pierre), marchand orfèvre, rue Bourg-l'Abbé § Bail à .., 5 février 1749; MC/ET/XI/568
      bail; Boursier, Pierre
    - Obligation de François CHARLOT, cordonnier, à Michel Charpentier, maître à danse, tous les deux logés à l'Hôpital général., 10 février 1749; MC/ET/XI/568
      obligation; Charpentier, Michel; Charlot, François; enseignant; danseur; cordonnier
    - Sauvier (Claude) maître maçon rue Neuve de Richelieu § Accord des créanciers de Leger Sauvier, 12 mars 1749; MC/ET/XI/568
      accord; Sauvier, Claude
    - Duchesne (Jean) maître maçon rue Ponié § Accord des créanciers de Léger Sauvier, 12 mars 1749; MC/ET/XI/568
      accord; Duchesne, Jean
    - Saunier (Jean Baptiste) maître maçon rue Bordette § Accord des créanciers de Leger Sauvier, 12 mars 1749; MC/ET/XI/568
      accord; Saunier, Jean Baptiste
    - Tiger (Jean) maître relieur place de Cambrai § bail à .., 14 mars 1749; MC/ET/XI/568
    - Caumont (Jean Baptiste) marchand joaillier place Dauphine § bail à .., 26 mars 1749; MC/ET/XI/568
      bail; Caumont, Jean Baptiste
    - eau Chevrot (Etienne) maître menuisier rue Bordette § Apprentissage, 17 avril 1749; MC/ET/XI/568
      contrat d'apprentissage; Eau Chevrot, Etienne
    - La Rue (Jacques) menuisier à Viry-S/Orge § Vente de maison à .., 17 avril 1749; MC/ET/XI/568
      acte de vente; La Rue, Jacques
    - Normand (Claude) maître fondeur rue Pain Mollet § Vente d'immeubles, 18 avril 1749; MC/ET/XI/568
    - Mercier (Noël), maître menuisier, à Paris § Notoriété du décès de la femme de .., 18 avril 1749; MC/ET/XI/568
      notoriété; Mercier, Noël
    - Pouget (Jean Henri) marchand joaillier quai des Orfèvres § Constitution, 26 avril 1749; MC/ET/XI/568
  - Minutes. 1749, mai - 1749, août, mai 1749 - août 1749; MC/ET/XI/569
    - Normand (Claude) maître fondeur rue Pain Mollet § Vente, 2 mai 1749; MC/ET/XI/569
    - Tiphaine (Pierre) marchand tapissier rue de la Harpe § Vente de meubles, 17 mai 1749; MC/ET/XI/569
      acte de vente; Tiphaine, Pierre
    - Lecomte (Pierre) compagnon Sculpteur rue Beaubourg § Mariage de .., 1er juin 1749; MC/ET/XI/569
      contrat de mariage; Lecomte, Pierre
    - Sauvier (Claude) maître maçon rue Petite Richelieu place de Sorbonne § Obligation, 6 juin 1749; MC/ET/XI/569
      obligation; Sauvier, Claude
    - Bernier (Jean Jacques) maître fondeur rue Aubry le Boucher § Compte d'exécution de testament et Partage, 9 juin 1749; MC/ET/XI/569
      testament; partage; Bernier, Jean Jacques
    - Riquet (Jean Baptiste) marchand faïencier à Chaumont en Bassigny § titre nouvel de la veuve de .., 23 juin 1749; MC/ET/XI/569
      titre nouvel; Riquet, Jean Baptiste
    - Gaillerot (Armand) menuisier rue Saint-Etienne du Mont § Délégation, 23 juin 1749; MC/ET/XI/569
      Gaillerot, Armand
    - Partage concernant Louis Philippe Chéron, maître de musique, demeurant rue de la Sorbonne., 9 juillet 1749; MC/ET/XI/569
      musicien; partage; Sorbonne (rue de); Cheron, Louis Philippe
    - Boutault (Philippe Martial) maître relieur doreur de livres rue des Sept Voies § Alloué, 20 juillet 1749; MC/ET/XI/569
      Boutault, Philippe Martial
    - Delespée (Germain) maître horloger rue des Fossés Saint-Germain-des-Prés § Abstention de legs, 21 juillet 1749; MC/ET/XI/569
      Delespée, Germain
    - Delespée (Louis) maître horloger à Paris § Abstention de legs, 21 juillet 1749; MC/ET/XI/569
      Delespée, Louis
    - Giffard (François) maître relieur doreur de livres rue des 7 voies § transport de droits, 28 juillet 1749; MC/ET/XI/569
      transport de droits; Giffard, François
    - Lescuier (Jean Baptiste) maçon à Rosny-sous-Bois § Constitution, 7 août 1749; MC/ET/XI/569
      constitution de rente; Lescuier, Jean Baptiste
    - Leroy (Jean Baptiste) maître maçon; rue d'Orléans § Cautionnement par .., 11 août 1749; MC/ET/XI/569
      Leroy, Jean Baptiste
    - Richard (Pierre Louis) architecte expert juré rue Sainte-Avoye § Quittances, 12 août 1749; MC/ET/XI/569
      quittance; Richard, Pierre Louis
    - Paillard dit Ameline (Jean Jacques) maître tapissier rue Macon § bail à .., 13 août 1749; MC/ET/XI/569
      bail; Paillard dit Ameline, Jean Jacques
    - Corneille (Nicolas Pierre) Serrurier Grande rue du fg. Saint-Antoine § transport de droits, 20 août 1749; MC/ET/XI/569
      transport de droits; Corneille, Nicolas Pierre
  - Minutes. 1749, septembre - 1749, décembre, septembre 1749 - décembre 1749; MC/ET/XI/570
    - Denis (Louis) entrepreneur de bâtiments du Roi à Compiègne § Quittance (pour les travaux au château du Maux ? ), 11 septembre 1749; MC/ET/XI/570
      quittance; Denis, Louis
    - Terez (Jean Joseph), maître menuisier, rue du Verbois § Dépôt de procuration, 27 septembre 1749; MC/ET/XI/570
      procuration; Terez, Jean Joseph
    - Lebrun (Mathieu) maçon à Cholon, paroisse d'Arnac § Vente, 5 octobre 1749; MC/ET/XI/570
      acte de vente; Lebrun, Mathieu
    - Apprentissage de Jean Jacques Voboam, fils du défunt Jean-Baptiste Voboam, maître luthier, et de Marie Angélique Senallie, pour cinq ans, chez Toussaint Foliot, maître sculpteur de l'Académie de Saint Luc, rue Saint Roch., 7 octobre 1749; MC/ET/XI/570
      Autres dépouillement(s):
      Date de révision: 2011-2012, 2014 (N. Jourdain)
      musicien; sculpteur; contrat d'apprentissage; Foliot, Toussaint; Voboam, Jean Jacques; Voboam, Jean-Baptiste; Saint-Roch (rue); Senallie, Marie Angélique
    - Collombe (Gilbert) enlumineur rue Saint Jacques § Apprentissage de la fille de .. (bouquetière), 23 octobre 1749; MC/ET/XI/570
      contrat d'apprentissage; Collombe, Gilbert
    - Thiellement (Pierre), maître menuisier, rue Bordette § Bail à .., 12 novembre 1749; MC/ET/XI/570
    - Mariage de Philippe François Mignot, maître graveur, rue Cocatrix, fils de Philippe Mignot, maître graveur, et de la fille de Pierre Grillet, lapidaire joaillier, rue Saint Louis., 15 novembre 1749; MC/ET/XI/570
      Date de révision: 2011-2012, 2014 (N. jourdain)
      contrat de mariage; Mignot, Philippe François; Mignot, Philippe; Cocatrix (rue); Saint-Louis (rue); Grillet, Pierre; graveur; orfèvre
    - Compte de société concernant Denis Marin Bourgeois, entrepreneur de bâtiments, rue Saint Etienne des Grés et Pierre Bourgeois, expert entrepreneur de bâtiments, rue de la Harpe., 20 novembre 1749; MC/ET/XI/570
      Bourgeois, Denis Marin; chef d'entreprise; Bourgeois, Pierre; Saint-Etienne-des-Grès (rue); Harpe (rue de la); compte
    - Luthier (Jean Louis) graveur en bois rue du Fer § bail à .., 7 décembre 1749; MC/ET/XI/570
      bail; Luthier, Jean Louis
  - Minutes. 1750, janvier - 1750, avril, janvier 1750 - avril 1750; MC/ET/XI/571
    - Be(s)nard (Louis) maçon à Nogent-S/ Marne § Constitution, 3 janvier 1750; MC/ET/XI/571
      constitution de rente; Nard, Louis
    - Benoist (Nicolas Clément) maître peintre de [l'Académie Saint-Luc] rue Neuve Guillemin estime les marchandises et outils de peintre § Inventaire après décès de Louis Boucher, maître peintre, 10 janvier 1750; MC/ET/XI/571
      inventaire; Benoist, Nicolas Clément
    - Boucher (Louis), maître peintre, rue Guisarde § Inventaire après décès de .. (Chevalets, 2 estampes sous verre, cinq tableaux pour servir de dessus de porte), 10 janvier 1750; MC/ET/XI/571
      inventaire; Boucher, Louis
    - Martel (François) maître tourneur rue de Fourcy § Constitution viagère à la femme de .., 11 janvier 1750; MC/ET/XI/571
      Martel, François
    - Alis (André) maître tourneur cimetière Saint-Jean-en-Grève § transport de rente, 12 janvier 1750; MC/ET/XI/571
      transport de droits; Alis, André
    - Baudran (Henri) maître tourneur cimetière Saint-Jean-en-Grève § transport de rente, 12 janvier 1750; MC/ET/XI/571
      transport de droits; Baudran, Henri
    - Baillot (Edme) maître horloger rue Mouffetard § Mariage de la fille de .., 18 janvier 1750; MC/ET/XI/571
      contrat de mariage; Baillot, Edmé
    - Lacouriere (Jean Baptiste) maçon entrepreneur de bâtiments à Rungis § Quittances (travaux de réparation; maison à Rungis, appartenant à Charles François Laures, sieur de Rungis), 9 février 1750; MC/ET/XI/571
      quittance; Lacouriere, Jean Baptiste
    - Monnau (François) Serrurier à Wuisons § Quittances, 9 février 1750; MC/ET/XI/571
      quittance; Monnau, François
    - Bedié (Henri) maître peintre [de l'Académie de Saint Luc] à Paris § Comparutions (de la veuve de ..), 19 février 1750; MC/ET/XI/571
      Bedié, Henri
    - Sevaux (Albert), maître peintre, grande rue du faubourg Saint-Jacques § Devis et marché; (Voir: grande rue du faubourg Saint-Jacques), 22 février 1750; MC/ET/XI/571
      devis; marché; Sevaux, Albert
    - Gouin (sieur) marchand joaillier à Paris (en société avec le défunt) § Inventaire après décès de Joseph Gabriel Agard, marchand orfèvre joaillier, 14 mars 1750; MC/ET/XI/571
    - Pingat (Jacques), peintre, de l'Académie de Saint-Luc Pont-Notre-Dame Estime les tableaux § Inventaire après décès de J.G. Agard, marchand orfèvre joaillier, 14 mars 1750; MC/ET/XI/571
      inventaire; Pingat, Jacques; Agard, J.G.
    - Agard (Joseph Gabriel) marchand Orfèvre joaillier § quai de la Mégisserie § Inventaire après décès de .., 14 mars 1750; MC/ET/XI/571
      inventaire; Agard, Joseph Gabriel
    - Agard (François) joaillier quai de la Mégisserie § Inventaire après décès du père de .., 14 mars 1750; MC/ET/XI/571
      inventaire; Agard, François
    - Duvaux (Lazare) marchand bijoutier rue de la Monnaie estime la porcelaine et autres curiosités § Inventaire après décès de Joseph Gabriel Agard, marchand orfèvre joaillier, 14 mars 1750; MC/ET/XI/571
      inventaire; Duvaux, Lazare
    - Voyaux (Pierre) maître relieur doreur de livres rue des Chiens § Apprentissage, 16 mars 1750; MC/ET/XI/571
      contrat d'apprentissage; Voyaux, Pierre
    - relieur doreur de livres (apprentissage) § Contrat pour 3 ans, entre Joseph Lefebure, compagnon cordonnier, et Pierre Voyaux, maître relieur doreur de livres, au profit de Pierre Robert, âgé de 14 ans, beau fils dud. J. Lefebure. Logé, nourri, blanchi. S.d.d., sauf dédommagement de 30 l., en cas de rupture, 16 mars 1750; MC/ET/XI/571
    - Defierville (Adrien Charles) relieur doreur de livres) rue des Sept Voies § Quittance, 18 mars 1750; MC/ET/XI/571
      quittance; Defierville, Adrien Charles
    - Defierville (Pierre Dominique Martin) maître relieur doreur de livres rue des Sept Voies § Quittance, 18 mars 1750; MC/ET/XI/571
      quittance; Defierville, Pierre Dominique Martin
    - Defierville (Nicolas Adrien) maître relieur doreur de livres rue des Sept Voies. § Quittance, 18 mars 1750; MC/ET/XI/571
      quittance; Defierville, Nicolas Adrien
    - Defierville (Dominique Sevrin) maître relieur doreur de livres rue des Sept Voies § Quittance de la vente de .., 18 mars 1750; MC/ET/XI/571
      acte de vente; quittance; Defierville, Dominique Sevrin
    - Besnard (Pierre Louis) maître maçon à Nogent-S/t/ Marne § Constitution, 23 mars 1750; MC/ET/XI/571
  - Minutes. 1750, mai - 1750, août, mai 1750 - août 1750; MC/ET/XI/572
    - Gaudoin (François) marchand tapissier rue Saint-Antoine § bail à .., 14 mai 1750; MC/ET/XI/572
      bail; Gaudoin, François
    - Colin (Guillaume) maçon rue Mouffetard § Reconnaissance de meubles, 24 mai 1750; MC/ET/XI/572
      reconnaissance; Colin, Guillaume
    - Boutault (Louis Antoine) relieur de livres rue des Amandiers § Mariage de .., 24 mai 1750; MC/ET/XI/572
      contrat de mariage; Boutault, Louis Antoine
    - Pollet (Etienne), marchand orfèvre joaillier, Pont au Change § Remboursement, 26 mai 1750; MC/ET/XI/572
      indemnité; Pollet, Etienne
    - Lecoq (Gaspard) maître fondeur rue de la Harpe § délégation, 6 juin 1750; MC/ET/XI/572
      Lecoq, Gaspard
    - Pierret (Louis) maître tourneur rue Saint Denis § bail à .., 15 juin 1750; MC/ET/XI/572
      bail; Pierret, Louis
    - Benard (Pierre Louis) maître maçon entrepreneur de bâtiments à Nogent-S/ Marne § Devis et marché (réparations), 19 juin 1750; MC/ET/XI/572
      devis; marché; Benard, Pierre Louis
    - enlumineur (allouée) § Contrat pour 3 ans, entre Jeanne Sordin, veuve Porcheron, avec Marie Anne Lareby, veuve de Louis Bigin, enlumineuse, un profit de Jeanne Porcheron, âgée de 9 ans. Logée, nourrie, blanchie. Moyennant 100 l., 29 juin 1750; MC/ET/XI/572
    - Montilliot (Grégoire), menuisier, grande rue du Faubourg.Saint-Jacques § Partage, 4 juillet 1750; MC/ET/XI/572
      partage; Montilliot, Grégoire
    - relieur (alloué) § Contrat pour 5 ans, entre Pierre Chichereau, marchand drapier, et Joseph Cornu, maître relieur, au profit de Jean Chichereau, âgé de 14 ans, fils dudit Pierre. Logé, nourri, blanchi. S.d.d. sauf dédommagement de 60 l. en cas de rupture., 25 juillet 1750; MC/ET/XI/572
    - Cornu (Joseph) maître relieur rue des Amandiers § alloué, 25 juillet 1750; MC/ET/XI/572
      Cornu, Joseph
    - Mariage de la fille de Gilles Tiercelet, maître maçon entrepreneur de bâtiments, rue du Petit Bourbon., 16 août 1750; MC/ET/XI/572
      contrat de mariage; Petit-Bourbon (rue du); Tiercelet, Gilles; chef d'entreprise; maçon
    - Gillier (Pierre) maître menuisier rue de Clery § Conventions, 24 août 1750; MC/ET/XI/572
      Gillier, Pierre
    - Pichard (Jean-Baptiste), maître menuisier, à Paris § Convention au sujet de la succession de .., 24 août 1750; MC/ET/XI/572
      convention; Pichard, Jean Baptiste
  - Minutes. 1750, septembre - 1750, décembre, septembre 1750 - décembre 1750; MC/ET/XI/573
    - Benard (Pierre Louis) maître maçon entrepreneur de bâtiments à Nogent-S/ Marne § Devis et marché (grosses réparations), 15 septembre 1750; MC/ET/XI/573
    - Lefebvre (Jean François), orfèvre, rue du Four § Obligation, 19 septembre 1750; MC/ET/XI/573
      obligation; Lefebvre, Jean François
    - Duparq (Louis Laudier) maître horloger rue Mouffetard § Bail par .., 22 septembre 1750; MC/ET/XI/573
      bail; Duparq, Louis Laudier
    - Boutault (Philippe) maître relieur doreur de livres rue des 7 Voies § bail à .., 2 octobre 1750; MC/ET/XI/573
      bail; Boutault, Philippe
    - Lambert (Jean) marchand tapissier rue du Vieux Colombier § Obligation, 26 octobre 1750; MC/ET/XI/573
      obligation; Lambert, Jean
    - Barbin (François) maître d'une manufacture de faïence et de porcelaine dite de Villeroy village de Mennecy § Société, 11 novembre 1750; MC/ET/XI/573
      Barbin, François
    - Dutfoy (Jacques) marchand faïencier rue de Taranne § Quittance, 15 novembre 1750; MC/ET/XI/573
      quittance; Dutfoy, Jacques
    - Cheronnet (Jean Félix) maître relieur de livres rue Charretière § bail de terre par .., 15 novembre 1750; MC/ET/XI/573
      bail; Cheronnet, Jean Félix
    - Procuration à Julien Claude Buttier, maître de musique, demeurant rue du Petit-Pont., 25 novembre 1750; MC/ET/XI/573
      musicien; procuration; Buttier, Julien Claude; Petit-Pont (rue du)
    - Meunier (Edme Martin) maître serrurier rue des Quatre Vents § Obligation, 26 novembre 1750; MC/ET/XI/573
      obligation; Meunier, Edme Martin
    - Philippe (Jean) maître maçon rue des Rosiers § Renonciation, 15 décembre 1750; MC/ET/XI/573
      Philippe, Jean
    - Besnard (Pierre) maître serrurier à Sables d'Olones en Bas-Poitou § Constitution, 20 décembre 1750; MC/ET/XI/573
      constitution de rente; Besnard, Pierre
  - Minutes. 1751, janvier - avril, janvier - avril 1751; MC/ET/XI/574
    Toutes les minutes de cet article ont été analysées une à une (ARNO 1751).
    - Constitution., 4 janvier 1751; MC/ET/XI/574
      Intervenant 1, en première partie:
      Nom, qualité: (Mme ou Mlle) Mace, Marie Catherien.
      Intervenant 2, en première partie:
      Nom, qualité: (Mme ou Mlle) Mace, Jeanne Catherine.
      Profession: religieuse.
      Intervenant 3, en deuxième partie:
      Nom, qualité: (M.) Mace, Claude (pretre).
      Profession: conseiller au Parlement
      Base Arno 1751 (base de données migrée: voir contexte dans le Plan d’orientation général - Notaires de Paris, guides thématiques du Minutier).
      Date de création de la notice: 2000
      constitution de rente
    - Remboursement., 4 janvier 1751; MC/ET/XI/574
      Nom, qualité: (Mme ou Mlle) Mace, Marie Catherine.
      Nom, qualité: (M.) Mace, Francois Jean.
      Profession: huissier au conseil du roi
    - Remboursement., 4 janvier 1751; MC/ET/XI/574
      Profession: conseiller au Parlement.
      Intervenant 2, en deuxième partie:
      Nom, qualité: (M.) Mace, Jeanne Catherine.
      Profession: religieuse
    - Vente, immeubles, Goussainville., 5 janvier 1751; MC/ET/XI/574
      Nom, qualité: (M.) Gagneron, Eustache.
      Profession: marchand de vin.
      Domicile: Villejuif.
      Nom, qualité: (M.) Sellier, Jacques.
      Profession: marchand.
      Domicile: Goussainville
      Date de révision: 2012
      acte de vente
    - Mariage., 5 janvier 1751; MC/ET/XI/574
      Nom, qualité: (M.) Changey, Jean.
      Nom, qualité: (Mme ou Mlle) Morian, Catherine
      contrat de mariage
    - Traite d'office, off-commissaire priseur au chatelet., 5 janvier 1751; MC/ET/XI/574
      Nom, qualité: (Mme ou Mlle) Entremont, Anne Angelique.
      État civil: veuve.
      Relations: veuve de l'intervenant 2.
      Intervenant 2, indirect:
      Nom, qualité: (M.) Lemaire, David.
      État civil: décédé.
      Profession: commissaire priseur au Châtelet.
      Nom, qualité: (M.) Gougis, Jean.
      Profession: praticien au Châtelet
    - Succession (dépôt de pieces)., 7 janvier 1751; MC/ET/XI/574
      Nom, qualité: (M.) Durant, Jean.
      État civil: décédé
      dépôt de pièces
    - Vente d'office, off-controleur courtier de la volaille, Paris., 8 janvier 1751; MC/ET/XI/574
      Nom, qualité: (M.) Laures, Antoine.
      Profession: conseiller des finances.
      Nom, qualité: (M.) Bridault, Remy Francois.
      Profession: sculpteur du roi
    - Procuration rapportee., 9 janvier 1751; MC/ET/XI/574
      Nom, qualité: (Mme ou Mlle) Bozon, Francoise.
      Nom, qualité: (M.) Mulot, Emmanuel.
      Profession: organiste
      procuration
    - Constitution., 9 janvier 1751; MC/ET/XI/574
      Nom, qualité: (M.) Durin, Antoine.
      Profession: garde de l'hotel-de-ville.
      Nom, qualité: (Mme ou Mlle) Picard, Catherine.
      Nom, qualité: (Mme ou Mlle) Picard, Francoise
    - Mariage., 9 janvier 1751; MC/ET/XI/574
      Nom, qualité: (M.) Poincelot, Charles.
      Profession: inspecteur des domaines de la généralité.
      Domicile: Paris.
      Nom, qualité: (Mme ou Mlle) Ramond, Jeanne.
      Domicile: Versailles
    - Inventaire de Louis Charles Clary., 11 janvier 1751; MC/ET/XI/574
      Nom, qualité: (M.) Clary, Louis Charles.
      Profession: receveur des rentes de l'Hôtel-de-Ville
      inventaire après décès; Clary, Louis Charles
    - Quittance., 11 janvier 1751; MC/ET/XI/574
      Nom, qualité: (M.) Flamant, Jean Baptiste.
      Profession: jardinier.
      Nom, qualité: (M.) Grison, Francois.
      Profession: potier de terre,carreleur
      quittance
    - Decharge., 11 janvier 1751; MC/ET/XI/574
      Nom, qualité: (M.) Vatiner, Antoine.
      Profession: gagne-denier.
      Nom, qualité: (Mme ou Mlle) Frapant, Anne.
      Relations: veuve de l'intervenant 3.
      Intervenant 3, indirect:
      Nom, qualité: (M.) Haiemal, Philippe.
      Profession: tapissier aux gobelins
    - Testament., 12 janvier 1751; MC/ET/XI/574
      Nom, qualité: (M.) Chesnon, Joseph.
      Profession: mesureur de charbon
      testament
    - Apprentissage, met-sage-femme., 12 janvier 1751; MC/ET/XI/574
      Nom, qualité: (Mme ou Mlle) Mallard, Cecile.
      Nom, qualité: (Mme ou Mlle) Louvet, Marie Marguerite.
      Profession: me-sage-femme.
      Nom, qualité: (M.) Cuvillier, Jean Baptiste.
      Profession: mercier
    - Titre nouvel., 13 janvier 1751; MC/ET/XI/574
      Nom, qualité: (personne morale) Lyvernette (hoirs).
      Relations: héritiers de l'intervenant 2.
      Nom, qualité: (M.) Lyvernette, Jean.
      Profession: chirurgien.
      Nom: (personne morale) Abb-Ste-Genevieve de Paris
    - Procuration., 14 janvier 1751; MC/ET/XI/574
      Nom, qualité: (M.) Risbecq, Antoine.
      Profession: entrepreneur de batiments.
      Domicile: Moucy.
      Nom, qualité: (M.) Mulot, Valentin
    - Mariage., 15 janvier 1751; MC/ET/XI/574
      Nom, qualité: (M.) Boiste, Jean Baptiste.
      Profession: laboureur.